# 医药企业关于授予研发新药独家经销权的收入确认问题

提问人：M 海 绵爱 下午茶 时间：2022-06-17 09:21:43
求助求助 陈 版版，关，关于医于医 药 企企 业 授予独家 经销权 的收入的收入确确 认问题 ，，具体案例背景以及 问题 和和 项 目目 组 想法如下：：一、案例背景：某IPO企业A公司为医药研发与制药业， 2021 年A公司自主研发出一款P-CAB类小分子创新药物H01，H01药物片剂共可以适用三种适应症和衍生注射液，A公司已经完成其中两种适应症的三期临床试验研究且已申请NDA（新药上市申请）， 2022 年A公司与客户B签订H01药品大中华地区的经销权授权协议，B公司获取大中华地区H01的独家销售权，协议条款“1.关于授权范围：H01药品的所有品种； 2 ：授权时间： 15 年或产品专利到期时； 3 ：授权对价：总 8 亿，合同签订之日起付 2 亿，剩余关于三种片剂批准上市时分别支付 1 亿，注射液开展临床三期支付 1 亿，注射液完成临床 3 期支付 1 亿，注射液上市支付 1 亿； 4 ：：支付支付 对 价条件价条件：： B 公司公司未未达达到到 约 定的定的 销 售数量售数量 则 需向需向 A 公司按照一定原 则进 行行 补偿 ；； 5 ：关于合作方式：双方成立联合开发委员会，在联合开发委员会主导下，双方共同推进合作产品在合作区域内的临床开发和产品注册，除非本协议另有约定，对于开发和注册过程中的重大决策，须由联合开发委员会共同讨论后确定，同同 时 双方将相互合作、共同推 进产 品在合作区域的推广和 销 售售。”合作基础为：A公司获取生产许可生产该药销售给客户B，客户B将产品对外实现销售。二、二、关关于收入于收入确确 认 的的 问题 1.这项授予客户的独家经销权能否作为单独的履约义务，还是需要与后期销售产品一起作为履约义务；2.如果单独作为履约义务，是否能判断为客户满足授予知识产权准则而按照时间段确认确认收入“（ 1 ）合同要求或客户能够合理预期企业将从事对该项知识产权有重大影响的活动； （ 2 ）
该活动对客户将产生有利或不利影响； （ 3 ）该活动不会导致向客户转让商品。”3.如果不满足按时间段确认收入准则，按照时间点确认收入，H01所涉及的四个产品形态可不可以分别四个产品上市时点分别确认收入三、三、 项 目目 组 的判断的判断 1. 关关于履于履 约义务 的的 识别 项目组认为是客户只有将该独家经销权产权许可和产品销售一起使用才能够从中获益，且由于药品的生产许可证属于A公司，新药只能A公司生产或者A公司委托其他公司生产，其他非关联公司无生产许可无法生产该新药，企业授予客户的独家经销权与所售商品不能明确区分，所以授予该药品独家经销权无法单独作为一项履约义务，应与产品销售一起作为一项履约义务。 2. 关关于于 预 收款收款 项 合同合同 负债 的具体的具体确确 认时 点以及方法由于公开信息披露的案例较少，项目组认为可能有三种方法确认作为收入确认方法和时点方法一：将总对价 8 亿元分摊至四个产品形态的独家经销权的对价，分别将四项独家经销权与四种形态的产品销售一起作为履约义务，则将四项独家经销权的对价分别按照产品上市日至独家经销权结束期间直线法分摊；方法二：将 8 亿元按照商业计划书中（（如果企如果企 业 有有））的各种产品形态在独家经销权授予期间预计销售量进行摊销。方法三：将预收 8 亿视作一个整体授予一项独家经销权的对价，与H008相关产品销售一起作为履约义务，将对价按照产品上市日至独家经销权结束期间直线法分摊。

回答人：chenyiwei
1 、赞同“授予该药品独家经销权无法单独作为一项履约义务，应与产品销售一起作为一项履约义务”。
2 、方法 2 较为合理。如果方法 2 不可行，则考虑采用方案 1 。